【裁判字號】    88,訴,734
【裁判日期】    890127
【裁判案由】    偽造貨幣
【裁判全文】
臺灣彰化地方法院刑事判決                          八十八年度訴字第七三四號
    公  訴  人  臺灣彰化地方法院檢察署檢察官
    被      告  己○○
    指定辯護人  本院公設辯護人  庚  ○  ○
右列被告因偽造貨幣案件，經檢察官提起公訴(八十八年度偵字第六三八一號)，本
院判決如左：
    主  文
己○○連續行使偽造之通用紙幣，處有期徒刑貳年，緩刑肆年。
扣案之偽造新台幣伍拾元紙鈔共陸拾肆張（號碼：Ｖ２１２２８５Ｇ肆張，Ｖ２１２
２８１Ｇ陸拾張）、換得之硬幣玖佰元以及長壽牌香煙計參拾肆包均沒收。
    事  實
一、己○○於民國（下同）於八十八年六月十日上午九時許，在台中市英才公園，基
    於意圖供行使之用之犯意，以新台幣（下同）五千元之代價，向真實姓名年籍不
    詳之男子購入面額共一萬元之偽造新台幣五十元紙幣二百張，復基於連續行使上
    開偽造紙幣之概括犯意，自八十八年六月十日起至同月十三日止，先後於台中市
    及彰化縣等處向不特定之商家購買香煙、食物水果及日常用品，詐取上開物品並
    找回零錢。迄於八十八年六月十三日十九時四十分許，在彰化縣溪湖鎮○○路○
    段五六一號ＫＩＳＳ檳榔攤前，為警當場查獲己○○正以偽造之五十元偽鈔購買
    香煙，並扣得偽造之五十元紙鈔六十四張（號碼：Ｖ２１２２８５Ｇ四張，Ｖ２
    １２２８１Ｇ六十張）、換得之硬幣九百元以及長壽牌香煙計三十四包等物。
二、案經彰化縣警察局溪湖分局移送臺灣彰化地方法院檢察署檢察官偵查起訴。
    理  由
一、右揭事實，迭據被告己○○於警訊時及初次偵查中坦承不諱，核與被害人丁○○
    、乙○○、甲○○、丙○○、戊○○、吳楊彩雲等六人於警訊中所述情節相符，
    被告雖於嗣後偵、審中均辯稱：係收受後才發現是偽鈔云云。惟查：被告僅以五
    千元之代價豈可能購買面額價值一萬元之鈔券，所辯顯與常情不符，不足採信，
    此外，復有扣案之偽造五十元紙鈔六十四張、換得之硬幣九百元、長壽牌香煙計
    三十四包及贓物認領保管單六紙在卷可資佐證，本案事證已臻明確，被告犯行洵
    堪認定，應依法論科。
二、查被告己○○行使偽造之通用紙幣，核其所為，係犯刑法第一百九十六條第一項
    之行使偽造之通用紙幣罪。其意圖供行使之用而收集偽造之通用紙幣之低度行為
    ，業為行使偽造通用紙幣之高度行為所吸收，不另論罪。至其先後多次行使偽造
    通用紙幣犯行，時間緊密，犯意概括，所犯構成要件相同，為連續犯，應依刑法
    第五十六條之規定，論以一罪。次查，被告己○○係一年滿七十二歲之老人，所
    受教育亦不高，因一時貪念而誤犯本罪，且犯後已坦承部分犯行，並深表悔悟，
    所得財物亦甚少，犯罪情狀非無可憫，科以法定低度刑尚嫌過重，爰依刑法第五
    十九條之規定減輕其刑。爰審酌被告之品行、素行、犯罪動機、目的、手段、方
    法、犯罪次數、破壞交易信用，所生之危害及犯罪後部分坦承犯行等一切情狀，
    量處如主文所示之刑，以示懲儆。末查被告五年以內未曾受有期徒刑以上刑之宣
    告，有臺灣彰化地方法院檢察署刑案資料查註紀錄表以及本院被告全國前案紀錄
    表各乙紙在卷可稽，僅因一時貪念而誤罹刑章，經此教訓，應知警惕，當無再犯
    之虞，本院因認對被告所處之刑以暫不執行為適當，爰併予宣告緩刑四年，以啟
    自新，並勵來茲。至扣案之偽造五十元紙幣共六十四張計三千二百元（號碼：Ｖ
    ２１２２８５Ｇ四張，Ｖ２１２２８１Ｇ六十張），應依刑法第二百條之規定沒
    收之。另扣案之硬幣九百元以及香菸三十四包，係犯罪所得之物，且為被告所有
    ，應依刑法第三十八條第一項第三款之規定沒收之。
據上論斷，應依刑事訴訟法第二百九十九條第一項前段，刑法第五十六條、第一百九
十六條第一項、第五十九條、第七十四條第二款、第二百條、第三十八條第一項第三
款，罰金罰鍰提高標準條例第一條前段，判決如主文。
本案經檢察官陳德芳到庭執行職務。
中    華    民    國      八十九      年      一        月    二十七    日
                                  臺灣彰化地方法院刑事第二庭
                                      法      官  康  弼  周
右正本證明與原本無異。
如不服本判決，應於判決送達後十日內向本院提出上訴狀( 須附繕本 )。
告訴人或被害人對於判決如有不服具備理由請求檢察官上訴者，其上訴期間之計算係
以檢察官收受判決正本之日期為準。
                                      法院書記官  田  慧  賢
中      華      民      國    八十九    年      一      月    二十九    日
刑法第一百九十六條
行使偽造、變造之通用貨幣、紙幣、銀行券或意圖供行使之用而收集或交付於人者，
處三年以上十年以下有期徒刑，得併科五千元以下罰金。
收受後方知為偽造、變造之通用貨幣、紙幣、銀行券，而仍行使或意圖供行使之用而
交付於人者，處五百元以下罰金。
第一項之未遂犯罰之。
刑法第二百條
偽造、變造之通用貨幣、紙幣、銀行券，減損分量之通用貨幣及前條之器械、原料，
不問屬於犯人與否，沒之。


司法院資訊處製作；財團法人民間司法改革基金會備份。
